# 关于封闭式基金公允价值的确定问题

提问人：yiran10 时间：2012-12-11 15:42:32
请教： 一公司持有一只封闭式基金，目前仍处封闭期，但该基金可上市交易，请问该项金融资产期末公允价值的确定，是按收盘价计算，还是按净值计算。依据是？

回答人：chenyiwei
有活跃市场报价的，优先依据活跃市场报价确定其公允价值。

提问人：yiran10 时间：2012-12-12 09:00:37
请教版主：活跃市场的认定，是从整个市场看，还是但就某一只股票、债券或基金。如果单只金融资产近期交易较少，且公司持有数量大幅超过该金融资产的交易量，是否仍可认定为活跃市场？

回答人：chenyiwei
在判断某一金融产品本身有无活跃市场时，应该针对该特定金融产品看，而不是市场整体看。如果是判断同类或类似金融工具有无活跃市场，则可以从更大范围内判断和寻找。